臺灣高雄地方法院刑事判決　　　　　　　　　　　　　九十一年度易字第一五號
　　公　訴　人　臺灣高雄地方法院檢察署檢察官
　　被　　　告　甲○○
右列被告因竊盜等案件，經檢察官提起公訴（九十年度偵字第一九二一五號），本院
判決如左：
    主  文
甲○○無罪。
    理  由
一、公訴意旨略以：被告甲○○意圖為自己不法之所有，基於概括之犯意，於民國八
    十九年十一月二十九日十八時許，在高雄縣岡山鎮○○路一０九之四號前，竊取
    黃珠彩所有之車牌號碼Ｄ八—七０九一號（引擎號碼ＶＱ—00000000號
    ）自用小客車一部，得手後供己使用；又於九十年三月十二日九時許，在高雄市
    ○○○路汽車駕駛訓練班前，竊取乙○○所有ＯＫ—三二五０號自用小客車車牌
    二面，得手後於此二面車牌背面複製車牌號碼Ｍ八—四四０五號，懸掛於上開竊
    得之自小客車上使用，嗣甲○○於九十年七月十四日將該車送至高雄縣岡山鎮○
    ○○路一新保養廠修理，因車牌與引擎號碼不符，為警於九十年七月二十三日在
    裕昌汽車股份有限公司岡山廠內當場查獲，因認被告甲○○涉有刑法第三百二十
    條第一項之竊盜罪嫌與同法第二百十六條、第二百十二條之偽造文書罪嫌。
二、按犯罪事實應依證據認定之，無證據不得推定其犯罪事實。又不能證明被告犯罪
    者，應諭知無罪之判決，刑事訴訟法第一百五十四條及第三百零一條第一項分別
    定有明文。次按認定不利被告之事實，須依積極證據，苟積極證據不足為不利於
    被告事實之認定時，即應為有利於被告之認定，更不必有何有利之證據；事實之
    認定，應憑證據，如未能發現相當證據，或證據不足證明，自不能以推測或擬制
    之方法，以為裁判基礎，最高法院三十年上字第八一六號及四十年台上字八六號
    亦分別著有判例可資參照。
三、本件公訴人認被告甲○○涉有竊盜及偽造文書犯行，係以扣案之車牌二面及被害
    人黃朱秋香、乙○○所分別指述其所有之自用小客車一部及車牌二面確於上開時
    、地失竊等語為其論據。訊據被告甲○○則堅決否認有何竊盜及偽造文書犯行，
    辯稱其於八十九年八月間起至九十年一月九日止，均在台灣屏東戒治所執行強制
    戒治，又上開汽車係不詳姓名之友人「蔡董」於九十年七月十三日二十二時許，
    在高雄縣岡山鎮○○○路與大易路口委託其代為送廠維修，其並未竊取該車，亦
    不知該車車牌為偽造等語。經查，被告甲○○因違反毒品危害防制條例案件，經
    依本院八十九年度毒聲字第六二三三號裁定，於八十九年八月十八日進入台灣屏
    東戒治所施以強制戒治，迄九十年一月九日始因停止戒治出所，有台灣高雄地方
    法院法務部在監在押資料表在卷可稽，是被告所辯其未於八十九年十一月二十九
    日十八時許，在高雄縣岡山鎮○○路一０九之四號前竊取上開汽車一節，應屬實
    在。又被告所辯「蔡董」因車子泡水無法發動，故委託其代為送廠維修，其除曾
    上車確認該車是否無法啟動外，並未使用過該車，而翌日亦要「蔡董」直接與車
    行聯絡，其並未發覺該車之車牌正反二面均有號碼等語，亦與常情相符，是尚難
    僅憑扣案之車牌遽為被告有偽造文書犯行之認定，至被告是否涉有收受贓物罪嫌
    ，則宜移請檢察官另行偵辦。此外，復查無其他積極證據，足認被告有何竊盜及
    偽造文書犯行，爰依首開法條之規定，諭知被告無罪之判決。
據上論斷，應依刑事訴訟法第三百零一第一項，判決如主文。
中      華      民      國      九十一      年    四    月二十二    日
                                        臺灣高雄地方法院刑事第一庭
                                            審判長法  官  林  水  城
                                                  法  官  曾  逸  誠
                                                  法  官  謝  雨  真
右正本證明與原本無異。
如不服本判決，應於判決送達後十日內，向本院提出上訴狀。
                                                  書記官  陳  威  志
中    華    民    國      九十一      年      四      月     二十二     日
